【裁判字號】    95,交上易,24
【裁判日期】    950126
【裁判案由】    過失傷害
【裁判全文】
臺灣高等法院臺中分院刑事判決        95年度交上易字第24號
上  訴  人
即  被  告  甲○○
上列上訴人因過失傷害案件，不服臺灣臺中地方法院94年度交易
字第370號中華民國94年10月27日第一審判決（起訴案號：臺灣
臺中地方法院檢察署94年度偵字第3696號），提起上訴，本院判
決如下：
    主    文
原判決撤銷。
甲○○因過失傷害人，處有期徒刑肆月，如易科罰金，以佰元
折算壹日，緩刑貳年。
    犯罪事實
一、甲○○於民國（下同）93年7月14日下午，騎乘車牌號碼JW8
    -275號重型機車，後塔載其女兒王馨怡，沿臺中縣大甲鎮○○路由南往北方向行駛，於同日下午10時20分許，駛至經國
    路、和平路及賢仁路之五叉路口，欲左轉進入和平路時，原
    應注意車前狀況，隨時採取必要之安全措施，並按遵行之方
    向行駛，依當時情形路面無障礙並無不能注意之情形，竟疏
    未注意，即逆向行駛至上開路段賢仁路外側慢車道，欲待賢
    仁路及和平路無車輛往來時再騎至和平路上。適有丙○○騎
    乘車牌號碼NNN-139號重型機車，後搭載其妻乙○○，沿賢
    仁路由西往東方向行駛，因甲○○突然逆向出現在其車道上
    ，致丙○○所騎乘之機車不及反應，二車遂發生碰撞，丙○○、乙○○因車輛失控當場人車倒地，丙○○受有頭部外傷
    合併輕微腦震盪、頸椎挫傷、全身多處擦挫傷、上唇及下唇
    撕裂傷、左上正中門齒及右上正中門齒斷裂等傷害，乙○○
    則受有頭部外傷合併輕微腦震盪、右膝及左膝挫傷及全身多
    處擦傷等傷害。甲○○肇事後，經人報案，於臺中縣警察局
    大甲分局警員蔡再生到場處理時承認為肇事人並願接受裁判
    。
二、案經丙○○、乙○○訴由臺中縣警察局大甲分局報請台臺灣
    臺中地方法院檢察署檢察官偵查起訴。
    理    由
一、訊據上訴人即被告甲○○（以下簡稱被告）坦承於上揭時地
    ，未按遵守之方向行駛，卻逆向行駛在上開車道，以致告訴
    人丙○○不及反應進而與被告騎乘的機車發生碰撞，使告訴
    人丙○○、乙○○之機車失去平衡當場人車倒地而受有傷害
    等事實不諱，核與告訴人丙○○、乙○○於偵查中指訴之情
    節相符，且證人即處理本案之員警蔡再生結證稱：處理現場
    事故時，被告機車倒地的位置係在賢仁路的南側，告訴人丙○○機車的位置則係在賢仁路的起點等語，復有道路交通事
    故現場圖、道路交通事故調查表、談話記錄表、診斷證明書
    及現場照片二張附卷可稽；足見被告確係侵入告訴人路權而
    逆向行駛，且係本件車禍肇事之原因，堪以認定。又按車輛
    駕駛人應注意車前狀況，隨時採取必要之安全措施，並按遵
    行之方向行駛，道路交通安全規則第94條第3項、第97條第1
    款各定有明文。被告騎乘機車自應注意上述道路交通安全規
    定，且依當時路況，路面無障礙，又無不能注意之情形，竟
    疏不注意為之，以致肇事，且使告訴人丙○○、乙○○受有
    傷害，被告對此事故之發生應有過失。且被告過失駕駛行為
    ，與告訴人丙○○、乙○○之受傷間，具有相當因果關係。
    綜上，本件事證明確，被告上開犯行足堪認定。
二、核被告所為，係犯刑法第284條第1項前段之過失傷害罪。被
    告一過失行為，致使告訴人丙○○、乙○○二人受傷，為想
    像競合犯，依刑法第55條之規定從一重之丙○○部分處斷。
    被告肇事後經人報案，於臺中縣警察局大甲分局警員蔡再生
    到場處理時承認為肇事人並願接受裁判，有道路交通事故肇
    事人自首情形紀錄表一份附卷可佐，核與自首要件相符，依
    刑法第62條前段減輕其刑。原審認被告罪證明確予以論罪科
    刑，固非無見，惟查：丙○○騎乘車牌號碼NNN-139號重型
    機車，後搭載其妻乙○○，沿賢仁路係「由西往東」方向行
    駛，此據被告於本院審理時供述及告訴人丙○○於本院審理
    時指述明確（詳見審理卷第20頁），復有道路交通事故現場
    圖在卷可稽（詳見偵查卷第5頁），原審判決認定係「由東
    往西」方向行駛，與事實有違，另原審未及審酌被告嗣後於
    本院審理期日業已當庭交付告訴人丙○○、乙○○2人新台
    幣三萬元達成和解，並取得告訴人丙○○、乙○○2人之原
    諒（詳本院審理卷第21頁）等犯後態度，為量刑之審酌，被
    告上訴主張原審量刑過重，指摘原審判決不當，即有理由，
    原審判決既有上開可議之處，自應由本院將原審判決予以撤
    銷改判，審酌被告之過失行為係本件車禍肇事主因，且致告
    訴人丙○○、乙○○2人分別受有如事實欄所載之傷勢，以
    及被告業已與告訴人丙○○、乙○○於本院審理時，當庭由
    被告交付告訴人丙○○、乙○○2人新台幣三萬元達成和解
    ，並取得告訴人丙○○、乙○○2人之原諒（詳本院審理卷
    第21頁），量處被告有期徒刑4月，並諭知易科罰金之折算
    標準。又被告前未曾受有期徒刑以上刑之宣告，此有臺灣高
    等法院被告前案紀錄表一份在卷足憑，其因一時失慮，偶罹
    刑典，事後於本院已坦承犯行，並與告訴人丙○○、乙○○
    2人成立和解，深具悔意，經此刑之宣告後，應知警惕而無
    再犯之虞，本院因認暫不執行其刑為當，予以宣告緩刑，用
    啟自新。
三、據上論斷，應依刑事訴訟法第369條第1項前段、第364條、
    第299條第1項前段，刑法第284條第2項前段、第62條前段、
    第41條第1項前段、第74條第1款、罰金罰鍰提高標準條例第
    1條前段、第2條，判決如主文。
本案經檢察官丁○○到庭執行職務。
中      華      民      國   95     年  1    月  26   日
               刑事第三庭  審判長法  官  王  增  瑜
                                 法  官  陳  欣  安
                                 法  官  胡  忠  文
上列正本證明與原本無異。
不得上訴。
                                 書記官  陳  麗  玉
中    華    民    國    95    年    1     月    26    日
附錄本案論罪科刑主要法條：
刑法第284條第1項：
因過失傷害人者，處六月以下有期徒刑、拘役或五百元以下罰金
，致重傷者，處一年以下有期徒刑、拘役或五百元以下罰金。
從事業務之人，因業務上之過失傷害人者，處一年以下有期徒刑
、拘役或一千元以下罰金，致重傷者，處三年以下有期徒刑、拘
役或二千元以下罰金。                                  Ｉ


司法院資訊處製作；財團法人民間司法改革基金會備份。
